【裁判字號】    98,撤緩,18
【裁判日期】    980212
【裁判案由】    聲請撤銷緩刑
【裁判全文】
臺灣板橋地方法院刑事裁定              98年度撤緩字第18號
聲  請  人  臺灣板橋地方法院檢察署檢察官
受  刑  人  甲○○
上列聲請人因受刑人犯傷害案件，聲請撤銷緩刑之宣告（97年度
執聲字第39號），本院裁定如下：
    主  文
聲請駁回。
    理  由
一、聲請意旨略稱：受刑人甲○○因犯傷害案件，經本院於民國
    97年10月9 日以97年度簡上字第868 號科罰金1 萬5 千元，
    緩刑2 年，並於97年10月9 日確定在案。其於緩刑前即97年
    6 月4 日基於違反民事保護令及傷害人身體之犯意，在於其
    住處與其妻高文璐發生爭執，並持藥罐敲打高文璐之頭部，
    至高文璐受有傷害，其另犯家庭暴力防治法罪，經本院於97
    年9 月23日以97年度簡字第6677號判處得易科罰金之拘役15
    日，於97年10月27日確定。茲因受刑人有上揭之犯罪事由，
    足認其不知悔悟自新，原宣告之緩刑難收其預期效果，而有
    執行刑罰之必要，合於刑法第75條之1 第1 項第1 款所定得
    撤銷緩刑宣告之原因，爰依刑事訴訟法第476 條規定，聲請
    撤銷緩刑之宣告等語。
二、按刑法第75條之1 第1 項第1 款規定：「受緩刑之宣告而有
    下列情形之一，足認原宣告之緩刑難收其預期效果，而有執
    行刑罰之必要者，得撤銷其宣告：一、緩刑前因故意犯他罪
    ，而在緩刑期內受得易科罰金之有期徒刑、拘役或罰金之宣
    告確定者。」，考其立法意旨略以：關於緩刑之撤銷，現行
    法第75條第1 項固已設有2 款應撤銷之原因；至得撤銷緩刑
    之原因，則僅於保安處分章內第93條第3 項與撤銷假釋合併
    加以規定，體例上不相連貫，實用上亦欠彈性，爰參酌德國
    及奧地利現行立法例增訂得撤銷緩刑之原因，其中現行關於
    緩刑前或緩刑期間故意犯他罪，而在緩刑期內受得易科罰金
    之有期徒刑之宣告者，列為應撤銷緩刑之事由，因認過於嚴
    苛，而排除第75條應撤銷緩刑之事由，移列至得撤銷緩刑事
    由，俾使法官依被告再犯情節，而裁量是否撤銷先前緩刑之
    宣告。其次，如有前開事由，但判決宣告拘役、罰金時，可
    見行為人仍未見悔悟，有列為得撤銷緩刑之事由，以資彈性
    適用，爰於第1 項第1 款、第2 款增訂之，且本條採用裁量
    撤銷主義，賦予法院撤銷與否之權限，特於第1 項規定實質
    要件為「足認原宣告之緩刑難收其預期效果，而有執行刑罰
    之必要」，供作審認之標準。亦即於「得」撤銷緩刑之情形
    ，法官應依職權本於合目的性之裁量，妥適審酌被告所犯前
    後數罪間，關於法益侵害之性質、再犯之原因、違反法規範
    之情節是否重大、被告主觀犯意所顯現之惡性及其反社會性
    等情，是否已使前案原為促使惡性輕微之被告或偶發犯、初
    犯改過自新而宣告之緩刑，已難收其預期之效果，而確有執
    行刑罰之必要，此與刑法第75條第1 項所定2 款要件有一具
    備，即毋庸再行審酌其他情狀，應逕予撤銷緩刑之情形不同
    ，先予敘明。
三、經查：本件受刑人甲○○前後2 次所犯之傷害及家庭暴力防
    治法2 罪間，雖法益侵害之性質相同，惟受刑人於97年間所
    犯之家庭暴力防治法罪，乃係在受刑人所犯傷害案件於97年
    10月9 日判決確定之前所為，並非於該判決後所為，足見受
    刑人並非於前揭傷害案件判決之後復明知故犯，已難認其確
    有「無視於法院判決宣告緩刑之懲儆」之態度，又受刑人此
    部分所犯尚非重罪，且與前案宣告緩刑之傷害案件無何關連
    ，尚難僅因受刑人在緩刑期內故意犯罪受有期徒刑之宣告確
    定，即遽認其未見悔悟自新，而有緩刑之宣告難收預期效果
    之情形。況聲請人亦未提出其他積極證據或具體說明受刑人
    有何情狀足認「原宣告之緩刑難收其預期效果，而有執行刑
    罰之必要」，是亦難認受刑人有合於刑法第75條之1第1項得
    撤銷緩刑宣告之情事，是聲請人聲請撤銷受刑人之緩刑宣告
    ，即非有據，為無理由，應予駁回。
四、據上論斷，應依刑事訴訟法第220 條，裁定如主文。
中    華    民    國    98    年    2     月    12    日
                  刑事第十九庭  法  官  曾正耀
以上正本證明與原本無異
如不服本裁定應於送達後5日內向本院提出抗告狀
                                書記官  田世杰
中    華    民    國    98    年    2     月    12    日


司法院資訊處製作；財團法人民間司法改革基金會備份。
